# 成本法转可供出售金融资产核算

提问人：kitten118 时间：2014-12-26 13:39:55
一直以为可供出售金融资产是按公允价值计量的，今天去开预审会议，主审所提出统一口径全部按成本模式核算，可供出售金融资产可以按成本模式核算么，有相关规定么，谢谢

回答人：chenyiwei
请看《企业会计准则第 22 号——金融工具确认和计量》第三十二条。

提问人：jxq425 时间：2015-01-02 21:43:02
请教陈版，如果公司同时持有可以获取公允价值和 不能获取公允价值的投资，可以采用不同的后续计量方法进行计量吗？

回答人：chenyiwei
可以。

提问人：txrtiger 时间：2015-01-07 11:44:40
陈版，您好。第三十二条指的是后续计量，那初始计量的时候能否采用成本模式呢？我们碰到的情况是这样：A公司在 2014 年 9 月与其他几家公司共同投资成立了一家B公司，A公司占股9.1%，属于原投资准则所述的“三无投资”。 22 号准则第三十条规定，企业初始确认金融资产或金融负债，应当按照公允价值计量。如A公司这种情况，能否采用成本模式进行初始确认？谢谢

回答人：chenyiwei
多数情况下，金融资产和金融负债的取得成本与其初始确认时的公允价值是一致的。因此这条规定在多数情况下不会带来实质性的计量变化。但如果初始取得成本不同于该日公允价值的，则将导致初始确认日确认损益。